臺灣高等法院臺中分院刑事判決
109年度金上訴字第2494號
上  訴  人  
即  被  告  江依蓉


上  訴  人  
即  被  告  張家承


選任辯護人  陳思成律師
            廖國豪律師
上列上訴人等因加重詐欺等案件，不服臺灣臺中地方法院108年
度訴字第616號中華民國109年7月28日第一審判決（起訴案號：
臺灣臺中地方檢察署108年度偵字第3873號），提起上訴，本院
判決如下：
    主  文
原判決關於甲○○、戊○○部分撤銷。
甲○○犯如附表編號1至12所示之罪，各處如附表編號1至12「主文
」欄所示之刑及沒收。應執行有期徒刑貳年拾月。
戊○○犯如附表編號1至12所示之罪，各處如附表編號1至12「主文
」欄所示之刑及沒收。應執行有期徒刑貳年拾月。
    犯罪事實
一、甲○○（綽號妹妹）、戊○○基於參與犯罪組織之犯意，於民國
    107年1月間某日，加入寅○○（本院另行審結）、辛○○（綽號
    小龍，本院另行審結）、癸○○（綽號起繃）、莊凱文（癸○○
    、莊凱文2人均經原審法院以107年度訴字第970、988號及臺
    灣新竹地方法院以107年度訴字第371號判決分別判處罪刑確
    定）、申○○（經原審法院以107年度訴字第970號判決判處罪
    刑確定）、董瀚璟（經原審法院以107年度訴字第988號及臺
    灣新竹地方法院以107年度訴字第371號判決分別判處罪刑確
    定）、曾子書（詐欺犯行部分業經臺灣高等法院以107年度
    上訴字第2742號判決判處罪刑，並經最高法院以108年度台
    上字第4081號判決上訴駁回確定，另所犯參與犯罪組織等犯
    行部分，已由臺灣高等法院以109年度上更一字第63號案件
    判決）等所屬之3人以上，以實施詐術為手段，具持續性、
    牟利性之結構性組織詐欺集團（下稱本案詐欺集團），共同
    基於意圖為自己不法所有之3人以上犯詐欺取財、隱匿詐欺
    所得之一般洗錢或無合理來源且與收入顯不相當所得去向之
    特殊洗錢犯意聯絡，擔任持金融卡前往自動櫃員機提領詐欺
    款項並轉交上手之工作，其2人每次各可獲得新臺幣（下同
    ）500元之報酬。
二、本案詐欺集團不詳成員，於附表編號1至12所示之時間、詐
    騙方式，向如附表編號1至12所示所示之卯○○、壬○○、未○○
    、丙○○、午○○、己○○、巳○○、丁○○、丑○○、辰○○、乙○、子○○等12人施用詐術，使其等均陷於錯誤，而依本案詐欺集團
    成員指示，於附表編號1至12所示之匯款時間，分別匯款至
    如附表編號1至12所示之人頭帳戶內，寅○○再寄人頭帳戶存
    摺及金融卡至超商，由曾子書至超商提領後交予莊凱文、董
    瀚璟、申○○，並由莊凱文等人先持人頭帳戶金融卡至提款機
    前確認卡片可以使用，同時更改密碼將交易明細表上傳至群
    組，讓寅○○知道哪些人頭帳戶可以使用，再由寅○○將詐欺而
    得之贓款匯入該人頭帳戶，該詐欺集團再以癸○○經營之詮欣
    車行作為掩護，將車行內之車輛交予詐欺集團車手駕駛取款
    ，及依寅○○指示將車輛交由甲○○駕駛以將收得之詐欺款項交
    回予寅○○，而由董瀚璟、曾子書、莊凱文、申○○於附表編號
    1至12所示之提領時間，提領如附表編號1至12所示之金額(
    並同時提領如附表編號1、2、7、8、10所示之不詳之人或特
    定人，基於不詳原因，將來源不明款項匯入本案詐欺集團掌
    控之上開人頭帳戶之無合理來源，而與收入顯不相當之款項
    ），董瀚璟、曾子書、莊凱文、申○○再將所領得之款項交予
    癸○○，癸○○扣除其與車手應領取之報酬後，再將所領得之款
    項交予甲○○、戊○○，甲○○與戊○○共同前往取得贓款後，再交
    回予寅○○，以此方式製造金流追查斷點，隱匿詐欺所得及來
    源不明款項之去向。嗣因如附表編號1至12所示之卯○○等12
    人發覺受騙，始報警處理而循線查悉上情。
三、案經卯○○、壬○○、未○○、丙○○、午○○、己○○、巳○○、丁○○、
    丑○○、辰○○、乙○、子○○告訴，及臺中市政府警察局豐原分
    局移送臺灣臺中地方檢察署檢察官偵查起訴。
    理    由
壹、程序方面：
    檢察官、上訴人即被告甲○○（下稱被告甲○○）、戊○○（下稱
    被告戊○○）及辯護人於本院，對於本件相關具傳聞性質之證
    據資料，均未爭執其證據能力，且本件所引用之非供述證據
    ，亦屬合法取得，除證人卯○○、壬○○、未○○、丙○○、午○○、
    己○○、巳○○、丁○○、丑○○、辰○○、乙○、子○○等12人於警詢
    之陳述，及其他同案被告未經具結之證述，依組織犯罪防制
    條例第12條第1項中段規定無證據能力外，其餘部分，依法
    均可作為認定犯罪事實之證據。
貳、實體部分　　　　
一、訊據被告戊○○對於上開犯罪事實坦承不諱（本院卷三第105
    至106頁），被告甲○○則坦承一般洗錢之犯行，然矢口否認
    有何參與犯罪組織、加重詐欺、特殊洗錢等犯行，辯稱：我
    沒有加入犯罪組織，也沒有詐欺，不知道有特殊洗錢的問題
    云云（本院卷三第105至106頁）。惟查：
　㈠上開犯罪事實（除如附表編號1、2、7、8、10所示特殊洗錢
    罪名部分外），業據被告戊○○（偵3873號卷一第199至202、
    223至224、261至263頁；原審卷一第202頁；本院卷一第378
    頁）、甲○○（偵3873號卷一第457至467、470至471、479頁
    ；偵3873號卷二第13至16頁；原審卷一第202頁；本院卷一
    第377頁）於警詢、偵查、原審及本院準備程序時坦承不諱
    ，並經證人即告訴人卯○○、壬○○、未○○、丙○○、午○○、己○○
    、巳○○、丁○○、丑○○、辰○○、乙○、子○○於警詢證述遭詐騙
    之情節甚詳（以上證人僅證明被告2人參與犯罪組織以外之
    其他犯行，詳附表編號1至12所示「證據出處欄」所載），
    並據證人即共同正犯癸○○（他6857號卷第58至63頁；偵3873
    號卷二第203至207頁）、莊凱文（他6857號卷第167至175、
    182至183頁）、申○○（偵3873號卷二第242至244頁）、曾子
    書（偵3873號卷二第377至381、384至391、463、464頁）於
    警詢、偵查證述明確（以上證人僅證明被告2人參與犯罪組
    織以外之其他犯行），復有如附表編號1至12所示「證據出
    處欄」之相關證據資料及證人莊凱文、董瀚璟提領時間一覽
    表（他6857號卷第161至163、191、195、357至361頁）、證
    人莊凱文手機內易信軟體「晚班公群」對話紀錄翻拍照片12
    7張（他6857號卷第289至351頁）、證人莊凱文、申○○、董
    瀚璟提領時間一覽表（偵3873號卷一第89至91頁）附卷可稽
    ，足認被告戊○○、甲○○上開任意性之自白均核與事實相符，
    均應堪採信。故被告戊○○、甲○○於本院審理時翻異前詞之所
    辯，自不足採信。
　㈡按共同正犯，係共同實行犯罪行為之人，在共同意思範圍內
    ，各自分擔犯罪行為之一部，相互利用他人之行為，以達其
    犯罪之目的；且不限於事前有所協議，其於行為當時，基於
    相互之認識，以共同犯罪之意思參與者，亦無礙於共同正犯
    之成立。而詐欺集團為實行詐術騙取款項，並蒐羅、使用人
    頭帳戶以躲避追緝，各犯罪階段緊湊相連，仰賴多人縝密分
    工，相互為用，方能完成之集團性犯罪，雖各共同正犯僅分
    擔實行其中部分行為，仍應就全部犯罪事實共同負責；是以
    部分詐欺集團成員縱未直接對被害人施以詐術，如有收購人
    頭帳戶金融卡、測試、回報供為其他成員實行詐騙所用，或
    配合提領款項，從中獲取利得，餘款交付其他成員等行為，
    均係該詐欺集團犯罪歷程不可或缺之重要環節，尤其是分擔
    收購帳戶資料之「收簿手（取簿手、領簿手）」及配合提領
    贓款之「車手」，當被害人遭詐欺集團成員詐騙後，雖已將
    款項匯入詐欺集團指定之人頭帳戶，但上開款項在詐欺集團
    成員實際提領前，「收簿手」可掌握該帳戶不會遭凍結，「
    車手」則實際從人頭帳戶中提領詐得款項，以遂行詐欺取財
    之成果，可見擔任「收簿手」「車手」者，為具有決定性之
    重要成員之一，且係以自己犯罪之意思，參與部分犯罪構成
    要件之行為，而屬共同正犯。又依現今詐欺集團詐騙之犯罪
    型態及模式，詐欺集團成員分工細緻，除負責收購帳戶外，
    另有其他對被害人施用詐術之機房話務及提領款項之「車手
    」，此應為參與成員主觀上所知悉之範圍，足見其等知悉所
    屬詐欺集團之成員已達3人以上，仍在本案犯行之合同犯意
    內，各自分擔犯罪行為之一部，而相互利用其他詐欺集團成
    員之部分行為以遂行犯罪之目的，即應就其所參與並有犯意
    聯絡之犯罪事實同負全責。又詐欺集團之分工細緻，一般可
    分為電信詐欺機房（電信流）、網路系統商（網路流）、領
    款「車手」集團及水房（資金流）。尤以愈龐大、愈複雜之
    詐欺集團，其個別成員相對於詐欺集團，益形渺小，是個別
    成員未能參與詐欺集團每一個犯罪活動之情形，相對增加，
    是從犯罪之縱斷面予以分析，詐欺集團之全體成員，應就該
    詐欺集團所為之一切非法作為，依共同正犯之法理，共同負
    責。查，本案詐欺集團成員董瀚璟、曾子書、莊凱文、申○○
    於附表編號1至12所示之提領時間，提領如附表編號1至12所
    示之金額(包括同時提領如附表編號1、2、7、8、10所示之
    來源不明款項），董瀚璟、曾子書、莊凱文、申○○再將所領
    得之款項交予癸○○，癸○○再將所領得之款項交予被告甲○○、
    戊○○，被告甲○○與戊○○共同前往取得贓款後，再交回予寅○○
    等情，已詳述於前，是被告甲○○、戊○○對於其等所收取之款
    項係何人匯入，自不必有完全之認識，其等對於所收取後轉
    交之款項為非法所得，既為主觀上所知悉之範圍，依上說明
    ，被告2人應就本案詐欺集團所為之一切非法作為，依共同
    正犯之法理，共同負責。故被告甲○○辯稱：不知特殊洗錢，
    沒有犯罪云云，自無足採。
二、綜上所述，被告甲○○上開所辯，顯係卸責之詞，不足採信。
    本案事證明確，被告甲○○、戊○○上開犯行，足堪認定，均應
    依法論科。
參、法律之適用：　　
一、本件依被告甲○○、戊○○及共同正犯癸○○、董瀚璟、曾子書、
    莊凱文、申○○供述及卷內證據，被告參與之本件詐欺集團，
    其成員至少有被告2人、寅○○、辛○○、癸○○、董瀚璟、曾子
    書、莊凱文、申○○，及向告訴人卯○○等12人施行詐術之不詳
    成員等人，為3人以上無訛。而該詐欺集團成員係透過電話
    向卯○○等12人等人行騙，使其等人受騙匯款至詐欺集團使用
    之人頭帳戶，再由車手提領款項，而後層轉詐欺集團不詳成
    員，足徵該組織縝密，分工精細，須投入相當成本及時間始
    能如此為之，並非隨意組成之立即犯罪，核屬「3人以上，
    以實施詐術為手段，所組成具有持續性或牟利性之有結構性
    組織」。則被告2人參與之本件詐欺集團，自屬組織犯罪防
    制條例第2條規定之「犯罪組織」。
二、組織犯罪防制條例係藉由防制組織型態之犯罪活動為手段，
    以達成維護社會秩序、保障人民權益之目的，在未經自首或
    有其他積極事實，足以證明其確已脫離或解散該組織之前，
    其違法行為，仍繼續存在，即為行為之繼續，而屬單純一罪
    ，至行為終了時，仍論為一罪。又刑法上一行為而觸犯數罪
    名之想像競合犯存在之目的，在於避免對於同一不法要素予
    以過度評價。自然意義之數行為，得否評價為法律概念之一
    行為，應就客觀構成要件行為之重合情形、主觀意思活動之
    內容、所侵害之法益與行為間之關連性等要素，視個案情節
    依社會通念加以判斷。刑法刪除牽連犯之規定後，原認屬方
    法目的或原因結果，得評價為牽連犯之二犯罪行為間，如具
    有局部之同一性，或其行為著手實行階段可認為同一者，得
    認與一行為觸犯數罪名之要件相侔，依想像競合犯論擬。因
    而，行為人以一參與詐欺犯罪組織，並分工加重詐欺、洗錢
    行為，同時觸犯參與犯罪組織罪、加重詐欺取財罪、洗錢罪
    ，雖其參與犯罪組織之時、地與加重詐欺取財之時、地，在
    自然意義上非完全一致，然數者仍有部分合致，且犯罪目的
    單一，依一般社會通念，認應評價為一罪方符合刑罰公平原
    則，應屬想像競合犯。公訴意旨認被告2人就參與犯罪組織
    與前開3人以上共同詐欺取財罪間，均為數罪，均應予分論
    併罰，容有未洽。
三、洗錢防制法部分：
　㈠洗錢防制法第15條之特殊洗錢罪，係在無法證明前置犯罪之
    特定不法所得，而未能依洗錢防制法第14條之一般洗錢罪論
    處時，始予適用。倘能證明人頭帳戶內之資金係前置之特定
    犯罪（如：詐欺、加重詐欺等犯罪）所得，即應逕以一般洗
    錢罪論處，自無適用特殊洗錢罪之餘地。另過去實務認為，
    行為人對犯特定犯罪所得之財物或利益作直接使用或消費之
    處分行為，或僅將自己犯罪所得財物交予其他共同正犯，祇
    屬犯罪後處分贓物之行為，非本條例所規範之洗錢行為，惟
    依新法規定，倘行為人意圖掩飾或隱匿特定犯罪所得來源，
    而將特定犯罪所得直接消費處分，甚或交予其他共同正犯予
    以隱匿，或由共同正犯以虛假交易外觀掩飾不法金流移動，
    即難認僅單純犯罪後處分贓物之行為，應仍構成新法第2條
    第1或2款之洗錢行為（最高法院108年度台上字第1744、308
    6號判決意旨參照）。被告2人與詐欺集團成員共計3人以上
    成員相互利用彼此之行為，先由本案詐欺集團不詳成員，向
    卯○○等12人施用詐術，待受騙之卯○○等12人陷於錯誤而匯款
    於上開人頭帳戶，構成刑法第339條之4第1項第2款之加重詐
    欺取財罪，法定刑為「1年以上7年以下有期徒刑」之罪，核
    屬洗錢防制法第3條第1款所規定之特定犯罪，再由車手提款
    後轉交上手，均係著手以上開方式隱匿其等詐欺所得去向，
    所為均切斷詐欺犯罪所得與當初犯罪行為之關聯性，隱匿犯
    罪行為或犯罪所得不法來源或本質，使偵查機關無法藉由犯
    罪所得之流向追查犯罪者，揆諸前開說明，此部分所為均核
    與洗錢防制法第14條第1項之一般洗錢罪要件相合。公訴意
    旨認被告2人係犯洗錢防制法第15條第1項第2款之特殊洗錢
    行為，惟起訴書之犯罪事實欄業已載明被告2人收取詐欺所
    得後轉交上手之犯罪事實，顯然就一般洗錢犯行，業已起訴
    ，本院自應予以審理，雖起訴書誤引法條，容有未洽，然此
    部分既經檢察官提起公訴，且經原審審理及本院審理依法告
    知其所犯罪名及法條，已充分保障被告的訴訟防禦權，此部
    分尚無變更起訴法條之問題，附此說明。
　㈡又如附表編號1、2、7、8、10所示帳戶，係詐欺集團不詳成
    員以不正方法取得作為人頭帳戶，以供被害人匯款之用，詐
    欺集團不詳成員除轉出被害人遭詐騙而匯入該人頭帳戶之款
    項外，並同時轉出如附表編號1、2、7、8、10所示之不詳之
    人或特定人，基於不詳原因，將來源不明款項匯入詐欺集團
    掌控之款項（詳如附表編號1、2、7、8、10所示），詳如前
    述，其取得該等款項不具合理之來源而與收入顯不相當，顯
    係本於隱匿資產之動機而有洗錢行為，其以不正方法取得之
    他人帳戶並據以收受帳戶內之財物，層轉（匯）隱匿該不明
    款項去向，是被告2人此部分所為，雖無法證明該不詳之人
    匯入之款項係屬本件詐欺集團之詐欺所得，而無前置之犯罪
    存在，仍屬洗錢防制法第15條第1項第2款之特殊洗錢行為。
    公訴意旨就此部分雖未論及被告2人所犯之特殊洗錢罪，然
    此部分與前開有罪部分有裁判上一罪之想像競合關係，應為
    起訴效力所及，本院應一併審理。
四、被告2人雖未親自實施電話詐騙行為，而推由同犯罪集團之
    其他成員為之，但被告2人與寅○○、辛○○、癸○○、董瀚璟、
    曾子書、莊凱文、申○○等人及各該詐欺集團成員之間，就上
    開犯行分工擔任收取詐欺款項，轉交本案詐欺集團成員寅○○
    之任務，堪認被告與寅○○等人及參與犯行之各詐欺集團成員
    間，各具有相互利用之共同犯意，而各自分擔部分犯罪行為
    ，均為共同正犯。
五、罪數：
  ㈠核被告甲○○、戊○○加入3人以上之詐欺集團犯罪組織，均係犯
    組織犯罪防制條例第3條第1項後段之參與犯罪組織罪。
  ㈡被告2人就如附表編號1至12所為，均係犯刑法第339條之4第1
    項第2款之3人以上共同犯詐欺取財罪、洗錢防制法第14條第
    1項之一般洗錢既遂罪；就如附表編號1、2、7、8、10所為
    ，另犯洗錢防制法第15條第1項第2項之特殊洗錢罪。
  ㈢被告2人就上開參與犯罪組織罪，與附表編號1所示首次加重
    詐欺取財罪、一般洗錢、特殊洗錢罪間；就如附表編號2、7
    、8、10所為加重詐欺取財罪、一般洗錢、特殊洗錢罪間；
    就如附表編號3至6、9、11至12所為加重詐欺罪、一般洗錢
    既遂罪間，有局部重疊，為想像競合關係，均應從一重依刑
    法第339條之4第1項第2款之3人以上共同犯詐欺取財罪處斷
    。
  ㈣再詐欺取財罪，係為保護個人之財產法益而設，行為人罪數
    之計算，自應依遭詐騙之被害人人數計算。本件被告2人就
    如附表編號1至12所犯，均被害人不同，犯意各別，行為互
    殊，應予分論併罰。
六、洗錢防制法第16條第2項固規定「犯前二條之罪，在偵查或
    審判中自白者，減輕其刑」，組織犯罪防制條例第8條第1  
    項亦規定「犯第3條之罪……偵查及審判中均自白者，減輕其
    刑」被告2人所犯洗錢防制法第14條第1項之一般洗錢罪、組
    織犯罪防制條例第3條第1項後段之參與犯罪組織罪，曾於偵
    查及審判中自白，原應依上開規定減輕其刑。然被告2人既
    從一重之刑法加重詐欺罪處斷，且該重罪並無法定減刑事由
    ，參照最高法院108年度台上字第3563號判決意旨之法理，
    自無從再適用上開條項規定減刑（但量刑時一併審酌）。另
    組織犯罪防制條例第3條第1項後段但書規定，對參與犯罪組
    織情節輕微者，得減輕或免除其刑。係因加入犯罪組織成為
    組織之成員，不問有無參加組織活動，犯罪即屬成立，避免
    情輕法重，為求罪刑均衡，而為該但書之規定。本件被告所
    犯參與犯罪組織罪部分在處斷上既為重罪所吸收，難以想像
    有再依裁量而予以減輕或免除其刑之必要，自無上開減輕或
    免除其刑規定適用之餘地，附此敘明。　
七、刑法第59條立法說明指出：該條所謂「犯罪之情狀可憫恕」
    ，本係指審酌刑法第57條各款所列事項以及其他一切與犯罪
    有關之情狀之結果，認其犯罪足堪憫恕者而言。依實務上見
    解，必在客觀上顯然足以引起一般同情，認為縱予宣告法定
    最低度刑猶嫌過重者，始有其適用。被告甲○○、戊○○所犯刑
    法第339條之4第1項之加重詐欺罪，法定刑為「1年以上7年
    以下有期徒刑，得併科1百萬元以下罰金」，其為圖獲取非
    法所得，參與詐欺集團，分工精細，以前述方式向被害人實
    施詐騙，犯罪情節非輕；佐以本件被害人之人數達12人之多
    ，衡諸社會一般人客觀標準，實難認其所為本件犯行客觀上
    已有引起一般同情之情事，自無刑法第59條規定之適用（被
    告2人所定應執行之刑已逾有期徒刑2年，不符緩刑宣告要件
    ），附此敘明。　　　　
肆、撤銷原審判決及量刑之理由：
一、原審認被告甲○○、戊○○上開犯罪事證明確，予以論罪科刑，
    固非無見。惟查：
　㈠本件被告2人就附表編號1、2、7、8、10所示部分，詐欺集團
    不詳成員同時提領不詳之人或特定人，基於不詳原因，將來
    源不明款項匯入詐欺集團掌控之如附表編號1、2、7、8、10
    所示人頭帳戶之款項，原判決未論以洗錢防制法第15條第1
    項第2款之特殊洗錢罪，有判決適用法則不當之違法。　
　㈡被告2人之犯罪所得未予宣告沒收（詳如後述），亦有不當。
　㈢未經合法調查之證據，不得作為判斷之依據，刑事訴訟法第1
    55條第2項定有明文。又同法第164條規定：「審判長應將證
    物提示當事人、代理人、辯護人或輔佐人，使其辨認。（第
    一項）」「前項證物如係文書而被告不解其意義者，應告以
    要旨。（第二項）」第165條第1項規定：「卷宗內之筆錄及
    其他文書可為證據者，審判長應向當事人、代理人、辯護人
    或輔佐人宣讀或告以要旨。」此為事實審法院於審判期日，
    就判斷犯罪事實採用證據所應踐行之調查方法及程序，旨在
    使當事人、代理人、辯護人或輔佐人均能澈底瞭解該等證據
    之形貌或內容、意涵，得以表示意見，而為充分之辯論，俾
    法院形成正確之心證。故法院就該等證據，如未確實依照上
    開法定調查方法，於審判期日踐行調查程序，而遽採為判斷
    事實之依據，即難謂於上開證據法則並無違背（最高法院99
    年度台上字第5371號判決意旨參照）。原判決認定甲○○、戊○○之犯罪證據，係依據原審法院以107年度訴字第970、988
    號及臺灣新竹地方法院以107年度訴字第371號判決書為憑，
    並未調閱該卷宗，且所引用各該卷內證據資料，審判長未於
    審判期日向當事人、辯護人宣讀或告以要旨，遽採為論罪依
    據，亦與證據法則有違。
　㈣被告2人所犯洗錢防制法第14條第1項之一般洗錢罪、組織犯
    罪防制條例第3條第1項後段之參與犯罪組織罪，雖曾於偵查
    及審判中自白，但無從再適用洗錢防制法第16條第2項、組
    織犯罪防制條例第8條第1項規定減刑，僅得於量刑時一併審
    酌，已詳述於前。原判決卻依上開規定減刑（原判決第18頁
    22行至26行），復有判決適用法則不當之違法。　　　　
二、被告甲○○、戊○○上訴指摘原審量刑過重，係對原審判決量刑
    職權之適法行使，任意指摘，為無理由，然原審判決既有上
    開可議之處，自應由本院將原判決關於被告2人部分撤銷改
    判。而定應執行刑與其所憑定應執行刑之各宣告刑間，有不
    可分之關係，應由本院將原審判決關於被告2人所憑定應執
    行刑一併撤銷，並另定應執行之刑。
三、爰以行為人之責任為基礎，審酌被告甲○○、戊○○行為時正值
    青壯，未受任何刺激，被告2人負責向癸○○收取詐欺所得後
    ，轉交寅○○，得以層層轉出詐欺所得款項，而共同從事詐騙
    等犯行，造成卯○○等12人財產損失及精神痛苦，所生危害非
    輕，所為誠屬不當。惟念及被告戊○○於犯後，始終坦承犯行
    ，被告甲○○犯後大部分時間坦承犯行，於本院審理實則否認
    大部分犯行之犯後態度，被告2人均未被害人成立和解，取
    得其等諒解；被告2人就參與犯罪組織犯行、一般洗錢犯行
    ，均曾於偵、審自白，已符合相關自白減刑之規定（即學理
    所稱想像競合所犯輕罪之釐清作用），就附表編號1、2、7
    、8、10部分，原審雖漏未引用洗錢防制法第15條第1項第2
    款之特殊洗錢罪，然犯罪事實已論及轉出不詳之人所匯入款
    項之事實，此部分應已評價在原審量刑之內，爰不因此部分
    而增加刑度；並斟酌被告甲○○自陳教育程度為國中畢業，打
    零工維生、月收入約2萬元，離婚後再婚，有一未成年子女
    由前公婆扶養；被告戊○○自陳教育程度為國中肄業，從事送
    貨司機工作、月收入約3萬元，離婚，有一未成年子女及父
    母須扶養等家庭經濟情狀（本院卷三第109至110頁），及被
    告2人之犯罪動機、目的、手段、被害人受騙金額之多寡、
    於詐騙集團中之分工地位、參與之程度及告訴人卯○○等人意
    見等一切情狀，分別量處如附表編號1至12「主文」欄所示
    之刑。
四、被告2人所犯之本件各罪，係集中在107年1月至同年3月間所
    為，時間密接，犯罪手段與態樣類似、相同，均為侵害財產
    法益，且所擔任之角色相同，並參諸刑法第51條第5款係採
    限制加重原則，而非累加原則之意旨，以及被告2人各次參
    與情節，卯○○等12人所受財產損失等情況，分別定其應執行
    之刑如主文第2、3項所示。又原判決關於被告2人係因適用
    法律不當而由本院撤銷改判，是依刑事訴訟法第370條第1項
    但書規定，並無同條項前段禁止不利益變更原則之適用，併
    予敘明。　　　
五、被告已無宣告強制工作必要之說明：
　　組織犯罪防制條例第3條第3項有關「犯第1項之罪者，應於
    刑之執行前，令入勞動場所，強制工作，其期間為3年」之
    規定，因與憲法第8條保障人身自由之意旨不符，依司法院
    釋字第812號解釋，已自該解釋公布之日即110年12月10日起
    失其效力，則被告2人就附表編號1部分，雖犯參與犯罪組織
    罪，惟已無庸宣告強制工作，附此敘明。　　　　
六、沒收部分：　　　
　  被告甲○○於警詢、偵查中供稱：我的報酬是500至1000元，
    報酬是看寅○○要給我多少等語（偵3873號卷一第460 頁、偵
    3873號卷二第15頁）；惟被告戊○○則於警詢供稱：報酬2000
    元到1萬元間不等，給多少是寅○○決定，沒有標準，因為我
    跟甲○○是夫妻，所以一起使用獲得的報酬，沒有拆帳問題等
    語（偵3873號卷一第219頁），雖被告甲○○、戊○○所述本案
    獲取之報酬不一，各次犯罪所得亦不明確，然被告2人因本
    案而獲有犯罪所得，應堪認定。而依據被告2人上開供述，
    依有利於被告2人原則，其2人每次獲利以500元計算，此部
    分為被告2人犯罪所得，應依刑法第38條之1第1項前段之規
    定於被告2人所犯各次宣告刑項下分別諭知沒收，並依同條
    第3項規定，於全部或一部不能沒收或不宜執行沒收時，追
    徵其價額。　
據上論結，應依刑事訴訟法第369條第1項前段、第364條、第299
條第1項前段，判決如主文。
本案經檢察官何宗霖提起公訴，檢察官庚○○到庭執行職務。
中　　華　　民　　國　　111 　年　　1 　　月　　13　　日
            刑事第十庭  審判長法  官  陳  宏  卿
                              法  官  林  美  玲
                              法  官  楊  文  廣
以上正本證明與原本無異。
如不服本判決應於收受送達後二十日內向本院提出上訴書狀，其
未敘述上訴理由者，並得於提起上訴後二十日內向本院補提理由
書（均須按他造當事人之人數附繕本）「切勿逕送上級法院」。
因疫情而遲誤不變期間，得向法院聲請回復原狀。

                              書記官  呂  安  茹
　　　　　　　　　　　　　　　
中　　華　　民　　國　　111 　年　　1 　　月　　13　　日
附錄本案論罪科刑法條：
組織犯罪防制條例第3條第1項
發起、主持、操縱或指揮犯罪組織者，處三年以上十年以下有期
徒刑，得併科新臺幣一億元以下罰金；參與者，處六月以上五年
以下有期徒刑，得併科新臺幣一千萬元以下罰金。但參與情節輕
微者，得減輕或免除其刑。

刑法第339 條之4 第1 項第2 款：
犯第三百三十九條詐欺罪而有下列情形之一者，處一年以上七年
以下有期徒刑，得併科一百萬元以下罰金：
二、三人以上共同犯之。
　　
洗錢防制法第14條第1 項：
有第二條各款所列洗錢行為者，處七年以下有期徒刑，併科新臺
幣五百萬元以下罰金。

洗錢防制法第15條第1項
收受、持有或使用之財物或財產上利益，有下列情形之一，而無
合理來源且與收入顯不相當者，處 6 月以上 5 年以下有期徒刑
，得併科新臺幣 5 百萬元以下罰金：
一、冒名或以假名向金融機構申請開立帳戶。
二、以不正方法取得他人向金融機構申請開立之帳戶。
三、規避第 7 條至第 10 條所定洗錢防制程序。
附表：
編號 被害人 詐騙時間及方式（民國） 匯入之人頭帳戶、匯款時間及金額（新臺幣） 提領時間及金額（不包含跨行提領手續費5元） 提領人 證據出處（依原審107度訴字第970、988號判決及臺灣新竹地方法院107年訴字第371號判決所載） 主     文 1 卯○○ 詐欺集團成員於107年1月15日19時許，假冒網路賣家去電卯○○，向卯○○佯稱網路購物設定錯誤，需要解除扣款設定云云，再由詐欺集團另一成員假冒郵局人員去電卯○○，要求卯○○依指示至提款機設定解除扣款云云，致卯○○陷於錯誤，依詐欺集團成員之指示至提款機操作，而自其胞弟潘品佑使用之郵局帳戶匯入詐欺集團指定之帳戶22筆合計被騙409,000元（其中1筆金額29,985元匯入另案被告董瀚璟提領之詐騙帳戶）。 合作金庫商業銀行帳號000-0000000000000號帳戶 (一)107年1月16日23時56分21秒提領19,000元。 (二)107年1月17日 (1)0時10分48秒提領30,000元。 (2)0時11分39秒提領30,000元。 (3)0時12分31秒提領30,000元。 (4)0時13分23秒提領30,000元。 (5)0時14分16秒提領10,000元。《以上共提領149,000元，溢領部分為其他不詳之人所匯。》 董瀚璟 ①告訴人卯○○於警詢之指訴（本院卷四第3至5頁）。 ②屏東縣政府警察局桓春分局車城分駐所陳報單、受理詐騙帳戶通報警示簡便格式表、受理刑事案件報案三聯單、受理各類案件紀錄表、潘品佑（卯○○弟）之郵局帳戶（000-00000000000000）交易明細、內政部警政署反詐騙諮詢專線紀錄表（本院卷四第6至24頁）。③ ③車手董瀚璟提領畫面（本院卷四第25頁）。 甲○○犯三人以上共同詐欺取財罪，處有期徒刑壹年貳月，未扣案之犯罪所得新臺幣伍佰元沒收，於全部或一部不能沒收或不宜執行沒收時，追徵其價額。  戊○○犯三人以上共同詐欺取財罪，處有期徒刑壹年貳月，未扣案之犯罪所得新臺幣伍佰元沒收，於全部或一部不能沒收或不宜執行沒收時，追徵其價額。    107年1月17日0時5分許，匯款29,985元。     2 壬○○ 詐欺集團成員於107年1月16日19時19分許，假冒雄獅旅行社之人員去電壬○○，向壬○○佯稱有刷一筆大阪來回機票，如不需要，即須刷退云云，致壬○○陷於錯誤，依詐欺集團成員之指示，自其華南銀行帳戶轉帳及以提領現金之方式，匯款至詐欺集團指定之金融機構帳戶共469,819元。（其中2筆金額合計129,899元匯入另案被告曾子書提領之詐騙帳戶；其中4筆金額合計179,888元匯入另案被告莊凱文提領之詐騙帳戶） 郵局帳號000-00000000000000號帳戶 (一)107年1月16日 (1)23時45分許提領20,000元（原判決誤植此筆金額於附表編號1至12所示編號5）。 (2)23時47分許提領20,000元。 (3)23時49分許提領20,000元。 (4)23時49分48秒提領20,000元。 (5)23時51分許提領19,000元。 (二)107年1月17日 (1)0時13分21秒提領20,000元。 (2)0時16分35秒提領10,000元。 (3)0時23分25秒提領9,000元。 (4)2時24分48秒提領800元。《以上共提領138,800元》 　 註：原判決附表編號1至12所示中誤載(4)0時34分49秒提領20,000元 (5)0時35分44秒提領10,000元之部分，實為附表編號5之被害人午○○之匯款金額，應不予列記於本欄；又溢領部分為其他不詳之人所匯，特此說明。 曾子書 ①告訴人壬○○於警詢時之指述（本院卷四第26至28頁）。② ②臺北市政府警察局大安分局敦化南路派出所陳報單、受理詐騙帳戶通報警示簡便格式表、受理刑事案件報案三聯單、受理各類案件紀錄表、告訴人壬○○提出之自動櫃員機交易明細表、華南銀行帳號（000000000000）存摺影本、內政部警政署反詐騙案件紀錄表（本院卷四第29至42頁）。③ ③車手曾子書、莊凱文提領畫面（本院卷四第43至46頁）。 甲○○犯三人以上共同詐欺取財罪，處有期徒刑壹年參月，未扣案之犯罪所得新臺幣伍佰元沒收，於全部或一部不能沒收或不宜執行沒收時，追徵其價額。  戊○○犯三人以上共同詐欺取財罪，處有期徒刑壹年參月，未扣案之犯罪所得新臺幣伍佰元沒收，於全部或一部不能沒收或不宜執行沒收時，追徵其價額。    (1)107年1月16日23時43分許，匯款99,914元。 (2)107年1月17日0時21分許，匯款29,985元。        彰化銀行帳號000-00000000000000號帳戶  107年1月17日 (1)0時11分37秒提領30,000元。 (2)0時12分24秒提領30,000元。（以上提領時點早於被害人匯入時點，為其他不詳之人所匯，原判決漏未註記）。 (3)0時16分24秒提領20,000元。 (4)0時17分10秒提領20,000元。 (5)0時20分44秒提領20,000元。 (6)0時21分23秒提領9,000元。 (7)0時32分22秒提領20,000元。 (8)2時23分許提領800元。 　 《以上共提領149,800元，溢領部分為其他不詳之人所匯。》 莊凱文      (1)107年1月17日0時14分許，匯款29,987元。 (2)107年1月17日0時25分許，匯款19,985元。 (3)107年1月17日0時5分許，匯款99,914元。 (4)107年1月17日0時13分許，匯款30,002元。     3 未○○ 詐欺集團成員於107年1月16日20時16分許，假冒佳德鳳梨酥廠商人員去電未○○，佯稱因行政人員疏忽，致多出20筆3盒鳳梨酥之訂單，要求未○○需至提款機依指示操作云云，致未○○陷於錯誤，依詐欺集團成員之指示至提款機操作，而自其使用之中國信託銀行帳戶匯款29,989元至詐欺集團指定之帳戶內。 郵局帳號000-00000000000000號帳戶  107年1月16日 (1)21時8分32秒提領20,000元。 (2)21時10分20秒提領9,000元。《以上共提領29,000元》 董瀚璟 ①被害人未○○於警詢之指訴（本院卷四第47至49頁）。 ②高雄市政府警察局新興分局五福二路派出所陳報單、受理詐騙帳戶通報警示簡便格式表、受理刑事案件報案三聯單、受理各類案件紀錄表、被害人未○○提出之自動櫃員機交易明細表、金融機聯防機制通報單（被告董瀚璟提領之詐騙帳戶000-00000000000000）、內政部警政署反詐騙諮詢專線紀錄表（本院卷四第50至57頁）。 甲○○犯三人以上共同詐欺取財罪，處有期徒刑壹年貳月，未扣案之犯罪所得新臺幣伍佰元沒收，於全部或一部不能沒收或不宜執行沒收時，追徵其價額。  戊○○犯三人以上共同詐欺取財罪，處有期徒刑壹年貳月，未扣案之犯罪所得新臺幣伍佰元沒收，於全部或一部不能沒收或不宜執行沒收時，追徵其價額。    107年1月16日21時5分許，匯款29,989元。     4 丙○○ 詐欺集團成員於107年1月16日21時3分許，假冒風緻旅館的客服人員去電丙○○，佯稱因訂宿系統異常導致丙○○多訂10筆，並由其他詐欺集團成員假冒第一商業銀行客服人員去電丙○○，要求丙○○需至提款機依指示操作云云，致丙○○陷於錯誤，依詐欺集團成員之指示，共匯款12筆金額合計430,963元至詐欺集團指定之帳戶。（其中4筆金額合計200,036元匯入另案被告董瀚璟提領之詐騙帳戶） 合作金庫商業銀行帳號000-0000000000000號帳戶  107年1月16日 (1)23時53分29秒提領20,000元。 (2)23時54分3秒提領20,000元。 (3)23時54分34秒提領20,000元。 (4)23時55分3秒提領20,000元。《以上共提領80,000元》 董瀚璟 ①告訴人丙○○於警詢時之指述（本院卷四第58至62頁）。② ②新竹市警察局第二分局東勢派出所陳報單、受理詐騙帳戶通報警示簡便格式表、受理刑事案件報案三聯單、受理各類案件紀錄表、金融機聯防機制通報單（被告董瀚璟提領之詐騙帳戶000-0000000000000）、內政部警政署反詐騙諮詢專線紀錄表（本院卷四第63至73頁）。 甲○○犯三人以上共同詐欺取財罪，處有期徒刑壹年參月，未扣案之犯罪所得新臺幣伍佰元沒收，於全部或一部不能沒收或不宜執行沒收時，追徵其價額。  戊○○犯三人以上共同詐欺取財罪，處有期徒刑壹年參月，未扣案之犯罪所得新臺幣伍佰元沒收，於全部或一部不能沒收或不宜執行沒收時，追徵其價額。    (1)107年1月16日23時49分許，匯款50,004元。 (2)107年1月16日23時51分許，匯款50,004元。 (3)107年1月17日0時4分許，匯款50,014元。 (4)107年1月17日0時6分許，匯款50,014元。     5 午○○ 詐欺集團成員於107年1月16日21 時27分許，假冒 ORBIS電視購物客服人員，向午○○佯稱如要取消每月會員費用3,000元之扣款，需轉介郵局，至郵局辦理扣款云云，致午○○陷於錯誤，依冒充郵局人員之詐欺集團成員之指示，自其妻子劉純倩郵局帳戶及午○○彰化銀行帳戶轉帳及以提領現金之方式，匯款至詐欺集團指定之金融機構帳戶共231,000元。（其中筆金額29,985元匯入另案被告曾子書提領之詐騙帳戶） 郵局帳號000-00000000000000號帳戶  107年1月17日 (1)00時34分49秒  提領20,000 元。 (2)00時35分44秒提領10,000元（原判決誤載為107年1月16日23時45分59秒提領20,000元）。 曾子書 ①告訴人午○○於警詢時之指述（本院卷四第74至77頁）。② ②宜蘭縣政府警察局羅東分局順安派出所陳報單、受理詐騙帳戶通報警示簡便格式表、受理刑事案件報案三聯單、受理各類案件紀錄表、劉純倩（午○○妻）之郵局帳戶（00000000000000）存摺影本、彰銀帳戶（00000000000000）交易明細、存摺影本、告訴人午○○之彰銀帳戶（00000000000000）存摺影本、交易明細、內政部警政署反詐騙諮詢專線紀錄表（本院卷四第78至99頁）。③ ③車手提領款項時間一覽表（本院卷四第100頁）。 甲○○犯三人以上共同詐欺取財罪，處有期徒刑壹年貳月，未扣案之犯罪所得新臺幣伍佰元沒收，於全部或一部不能沒收或不宜執行沒收時，追徵其價額。  戊○○犯三人以上共同詐欺取財罪，處有期徒刑壹年貳月，未扣案之犯罪所得新臺幣伍佰元沒收，於全部或一部不能沒收或不宜執行沒收時，追徵其價額。    107年1月17日0時26分許，匯款29,985元。     6 己○○ 詐欺集團成員於107年1月20日15時34分許，假冒網站店家會計、郵局主任，分以000000000000號、00000000000號撥打電話予己○○，並佯稱誤將己○○設為批發商，要操作提款機解除設定云云，致己○○陷於錯誤，匯款至詐欺集團指定之金融機構帳戶。 陽信銀行帳號000-000000000000號帳戶  107年1月20日 (1)16時21分許提領20,000元。 (2)16時22分許提領9,000元。 (3)16時23分許提領600元。 　 《以上共提領29,600元》 董瀚璟 ①告訴人己○○於警詢之指述及其提出之中華郵政自動櫃員機交易明細表（本院卷四第101至104頁）。② ②陽信銀行帳號000-000000000000號帳戶基本資料及交易明細（本院卷四第105至107頁）。③ ③內政部警政署反詐騙案件紀錄表、花蓮縣警察局玉里分局三民派出所受理刑事案件報案三聯單、受理詐騙帳戶通報警示簡便格式表、陽信商業銀行警示通報回函（本院卷四第108至110頁）。④ ④董瀚璟提領款項之監視器錄影畫面翻拍照片（本院卷四第111頁）。 甲○○犯三人以上共同詐欺取財罪，處有期徒刑壹年貳月，未扣案之犯罪所得新臺幣伍佰元沒收，於全部或一部不能沒收或不宜執行沒收時，追徵其價額。  戊○○犯三人以上共同詐欺取財罪，處有期徒刑壹年貳月，未扣案之犯罪所得新臺幣伍佰元沒收，於全部或一部不能沒收或不宜執行沒收時，追徵其價額。。    107年1月20日16時0分49秒，匯款29,912元。     7 巳○○ 詐欺集團成員於107年1月20日16時許，假冒客服人員，分以+000000000000號、+ 00000000000號撥打電話予巳○○，並佯稱內部疏失導致重覆訂購商品，要操作提款機解除設定云云，致巳○○陷於錯誤，匯款至詐欺集團指定之金融機構帳戶。 陽信銀行帳號000-000000000000號帳戶  107年1月20日 (1)16時28分許提領15,000元。 (2)16時30分許提領9,000元。 (3)16時34分許提領5,000元。《以上共提領29,000元，超過部分係巳○○不明原因匯入部分》 董瀚璟 ①告訴人巳○○於警詢之指述（本院卷四第112至113頁）。② ②陽信銀行帳號000-000000000000號帳戶基本資料及交易明細（本院卷四第105至107頁）。③ ③內政部警政署反詐騙案件紀錄表、高雄市政府警察局小港分局桂陽路派出所受理刑事案件報案三聯單、受理詐騙帳戶通報警示簡便格式表（本院卷四第114至116頁）。 甲○○犯三人以上共同詐欺取財罪，處有期徒刑壹年貳月，未扣案之犯罪所得新臺幣伍佰元沒收，於全部或一部不能沒收或不宜執行沒收時，追徵其價額。  戊○○犯三人以上共同詐欺取財罪，處有期徒刑壹年貳月，未扣案之犯罪所得新臺幣伍佰元沒收，於全部或一部不能沒收或不宜執行沒收時，追徵其價額。    (1)107年1月20日16時23分許，匯款24,048元。 (2)107年1月20日16時32分許，匯款2,135元（原判決誤載為2,150元）。 (3)107年1月20日16時33分許，匯款2,708元。     8 丁○○ 詐欺集團成員於107年1月20日18時31分許，假冒瘋狂麥克、台新銀行客服人員，分以+000000000000號、+000000000000號撥打電話予丁○○，並佯稱內部疏失導致設為分期付款，要操作提款機解除設定云云，致丁○○陷於錯誤，匯款至詐欺集團指定之金融機構帳戶。 臺北富邦銀行帳號000-0000000000000號帳戶  107年1月20日 (1)20時44分許提領20,000元。 (2)20時45分許提領20,000元。 (3)20時46分許提領20,000元。 (4)21時48分許提領20,000元。 (5)21時49分許提領10,000元。《以上共提領90,000元，超過部分係丁○○不明原因匯入》 董瀚璟 ①告訴人丁○○於警詢之指述及其提出之華南銀行自動櫃員機交易明細表（本院卷四第117至120頁）。② ②臺北富邦銀行帳號000-0000000000000號帳戶基本資料及交易明細（本院卷四第121至123頁）。③ ③內政部警政署反詐騙諮詢專線紀錄表、桃園市政府警察局大園分局草漯派出所受理刑事案件報案三聯單、受理詐騙帳戶通報警示簡便格式表、金融機構聯防機制通報單（本院卷四第124至127頁）。 ④董瀚璟提領款項之監視器錄影畫面翻拍照片（本院卷四第128至129頁）。 甲○○犯三人以上共同詐欺取財罪，處有期徒刑壹年參月，未扣案之犯罪所得新臺幣伍佰元沒收，於全部或一部不能沒收或不宜執行沒收時，追徵其價額。  戊○○犯三人以上共同詐欺取財罪，處有期徒刑壹年參月，未扣案之犯罪所得新臺幣伍佰元沒收，於全部或一部不能沒收或不宜執行沒收時，追徵其價額。    (1)107年1月20日20時34分25秒，匯款29,985元。 (2)107年1月20日20時36分59秒，匯款29,985元。 (3)107年1月20日20時47分56秒，匯款29,123元。     9 丑○○ 詐欺集團成員於107年1月20日19時9分許，假冒佳德鳳梨酥、臺灣銀行工作人員，分以+000000000000號、+00000000000號撥打電話予丑○○，並佯稱內部疏失導致設為分期約定轉帳，要操作提款機解除設定云云，致丑○○陷於錯誤，匯款至詐欺集團指定之金融機構帳戶。 板信銀行帳號000-00000000000000號帳戶  107年1月20日 (1)20時15分13秒提領20,000元。 (2)20時16分11秒提領9,000元。《以上共提領29,000元》 莊凱文 ①告訴人丑○○於警詢之指述（本院卷四第130至132頁）。② ②板信銀行帳號000-00000000000000號帳戶基本資料及交易明細（本院卷四第133至135頁）。 ③內政部警政署反詐騙案件紀錄表、桃園市政府警察局中壢分局內壢派出所受理刑事案件報案三聯單、受理詐騙帳戶通報警示簡便格式表（本院卷四第136至139頁）。 ④莊凱文提領款項之監視器錄影畫面翻拍照片（本院卷四第140至141頁）。 甲○○犯三人以上共同詐欺取財罪，處有期徒刑壹年貳月，未扣案之犯罪所得新臺幣伍佰元沒收，於全部或一部不能沒收或不宜執行沒收時，追徵其價額。  戊○○犯三人以上共同詐欺取財罪，處有期徒刑壹年貳月，未扣案之犯罪所得新臺幣伍佰元沒收，於全部或一部不能沒收或不宜執行沒收時，追徵其價額。    107年1月20日20時8分許，匯款29,985元。     10 辰○○ 詐欺集團成員於107年1月20日19時47分許，假冒蝦皮賣家、第一銀行客服人員，分以0000000000號、00000000000號撥打電話予辰○○，並佯稱系統疏失導致重覆訂單，要操作提款機解除設定云云，致辰○○陷於錯誤，匯款至詐欺集團指定之金融機構帳戶。 板信銀行帳號000-00000000000000號帳戶  107年1月20日 (1)20時29分2秒提領11,000元。 (2)20時30分8秒提領20,000元。《以上共提領31,000元，超過部分係辰○○不明原因匯入》 莊凱文 ①告訴人辰○○於警詢之指述（本院卷四第142至144頁）。② ②板信銀行帳號000-00000000000000號帳戶基本資料及交易明細（本院卷四第133至135頁）。 ③內政部警政署反詐騙案件紀錄表、澎湖縣政府警察局馬公分局光明派出所受理刑事案件報案三聯單、受理詐騙帳戶通報警示簡便格式表（本院卷四第145至148頁）。 ④莊凱文提領款項之監視器錄影畫面翻拍照片（本院卷四第149頁）。 甲○○犯三人以上共同詐欺取財罪，處有期徒刑壹年貳月，未扣案之犯罪所得新臺幣伍佰元沒收，於全部或一部不能沒收或不宜執行沒收時，追徵其價額。  戊○○犯三人以上共同詐欺取財罪，處有期徒刑壹年貳月，未扣案之犯罪所得新臺幣伍佰元沒收，於全部或一部不能沒收或不宜執行沒收時，追徵其價額。    107年1月20日20時26分許，匯款29,985元。     11 林  憶 詐欺集團成員於107年3月3日某時許，假冒網路購物業者去電乙○，佯稱購物訂單扣款誤植云云，致乙○陷於錯誤，匯款至詐欺集團指定之金融機構帳戶。 郵局帳號000-00000000000000號帳戶 107年3月4日17時20分許提領20,000元。 申○○ ①告訴人乙○於警詢之指訴及其提出之中華郵政自動櫃員機交易明細表（本院卷四第150至153頁）。② ②郵局帳號000-00000000000000號帳戶交易明細表（本院卷四第154頁）。 ③內政部警政署反詐騙諮詢專線紀錄表、165專線協請金融機構暫行圈存疑似詐欺款項通報、新北市政府警察局瑞芳分局四腳亭派出所受理刑事案件報案三聯單、受理詐騙帳戶通報警示簡便格式表、金融機構聯防機制通報單（本院卷四第155至161頁）。 ④申○○提領款項之監視器錄影畫面翻拍照片（本院卷四第162至166頁）。 甲○○犯三人以上共同詐欺取財罪，處有期徒刑壹年貳月，未扣案之犯罪所得新臺幣伍佰元沒收，於全部或一部不能沒收或不宜執行沒收時，追徵其價額。  戊○○犯三人以上共同詐欺取財罪，處有期徒刑壹年貳月，未扣案之犯罪所得新臺幣伍佰元沒收，於全部或一部不能沒收或不宜執行沒收時，追徵其價額。    107年3月4日17時18分許，匯款20,103元。     12 子○○ 詐欺集團成員於107年3月4日21時45分許，假冒購物網站、兆豐銀行客服人員，分以+0000000000000號、+0000000000000號撥打電話予子○○，並佯稱店員刷錯條碼導致重覆訂購商品，要操作提款機解除設定云云，致子○○陷於錯誤，匯款至詐欺集團指定之金融機構帳戶。 國泰世華銀行沙鹿分行帳號000-000000000000號帳戶  107年3月4日 (1)23時3分23秒提領20,000元。 (2)23時4分16秒提領9,000元。 莊凱文 ①告訴人子○○於警詢之指述及其提出之兆豐國際商業銀行自動櫃員機交易明細表、存摺封面影本（本院卷四第167至171頁）。② ②國泰世華商業銀行存匯作業管理部108年2月22日國世存匯作業字第1080017374號函檢送帳號000-000000000000號帳戶交易明細（本院卷四第172至174頁）。③ ③內政部警政署反詐騙案件紀錄表、臺中市政府警察局第四分局南屯派出所受理刑事案件報案三聯單、受理詐騙帳戶通報警示簡便格式表、受理各類案件紀錄表（本院卷四第175至177頁）。 甲○○犯三人以上共同詐欺取財罪，處有期徒刑壹年貳月，未扣案之犯罪所得新臺幣伍佰元沒收，於全部或一部不能沒收或不宜執行沒收時，追徵其價額。  戊○○犯三人以上共同詐欺取財罪，處有期徒刑壹年貳月，未扣案之犯罪所得新臺幣伍佰元沒收，於全部或一部不能沒收或不宜執行沒收時，追徵其價額。    107年3月4日22時41分許，匯款29,924元。